【裁判字號】    95,易,69
【裁判日期】    950223
【裁判案由】    毒品危害防制條例
【裁判全文】
臺灣彰化地方法院刑事判決                95年度易字第69號
公  訴  人  臺灣彰化地方法院檢察署檢察官
被      告  甲○○
上列被告因違反毒品危害防制條例案件，經檢察官提起公訴（
九十四年度毒偵字第五二七五號），本院認有刑事訴訟法第二百
七十三條之一第一項之情形，而改依簡式審判程序判決如下：
    主  文
甲○○連續施用第二級毒品，累犯，處有期徒刑陸月，如易科罰
金以百元折算壹日。扣案之甲基安非他命貳包（合計毛重約
點捌公克），沒收銷燬之，扣案之玻璃吸食器壹組及鋁箔吸食器
貳組，均沒收之。
    事  實
一、甲○○曾因犯竊盜案件，經本院以九十年度易字第三六號刑
    事判決判處有期徒刑二月確定，於民國（下同）九十年七月
    十七日以易科罰金執行完畢。又其前因施用毒品案件，經本
    院以八十九年度毒聲字第五三０二號裁定移送觀察、勒戒後
    ，認無繼續施用毒品之傾向，由臺灣彰化地方法院檢察署檢
    察官於八十九年十二月二十八日以八十九年度毒偵字第四四
    六０號為不起訴處分確定。復於九十四年間，因施用毒品案
    件，經本院以九十四年度員簡字第三四二號刑事判決判處有
    期徒刑四月確定（現正執行中）。詎其仍不知悔改，於觀察
    勒戒執行完畢釋放後五年內，復基於施用第二級毒品甲基安
    非他命之概括犯意，自九十四年九月底某日起至九十四年十
    月六日上午八時止，在其位於彰化縣員林鎮湖水巷八七號之
    住處，以將第二級毒品甲基安非他命置於玻璃吸食器或鋁箔
    吸食器內，點火加熱使成氣體後吸食之方式，連續施用第二
    級毒品甲基安非他命多次，平均約二天施用一次。嗣於九十
    四年十月六日上午十時三十分許，在彰化縣員林鎮○○街二
    四號七樓之一號內，為警查獲，並當場扣得甲基安非他命二
    包（合計毛重約三點八公克）及其所有，已供其施用毒品所
    用玻璃吸食器一組及鋁箔吸食器二組。
二、案經彰化縣警察局員林分局報請臺灣彰化地方法院檢察署檢
    察官偵查起訴，本院認有刑事訴訟法第二百七十三條之一第
    一項之情形，而改依簡式審判程序審理。
    理  由
一、按除被告所犯為死刑、無期徒刑、最輕本刑為三年以上有期
    徒刑之罪或高等法院管轄第一審案件者外，於刑事訴訟法第
    二百七十三條第一項程序進行中，被告先就被訴事實為有罪
    之陳述時，審判長得告知被告簡式審判程序之旨，並聽取當
    事人、代理人、辯護人及輔佐人之意見後，裁定進行簡式審
    判程序；除簡式審判程序及簡易程序案件外，第一審應行合
    議審判，刑事訴訟法第二百七十三條之一第一項、第二百八
    十四條之一分別定有明文。本件被告甲○○所犯係死刑、無
    期徒刑、最輕本刑為三年以上有期徒刑或高等法院管轄第一
    審案件以外之罪，並於本院行準備程序時就被訴事實為有罪
    之陳述，本院合議庭依前揭規定，經評議結果，裁定改由受
    命法官獨任行簡式審判程序，先予敘明。
二、上揭事實，業據被告甲○○迭於警、偵訊中及本院行準備程
    序與審理時均坦承不諱，且其於九十四年十月六日為警查獲
    時所採取之尿液，經送鑑驗結果，確呈甲基安非他命陽性反
    應，此有彰化縣警察局員林分局委託檢驗尿液代號與真實姓
    名對照認證單及彰化縣衛生局九十四年十月十七日煙檢字第
    九四四五一六號煙毒尿液檢驗成績書各一紙附卷可稽，而扣
    案之白色結晶顆粒二包（合計毛重約三點八公克），確係甲
    基安非他命成分，此除據被告供承在卷外，並有搜索扣押筆
    錄及照片等件可按，此外，復有扣案之玻璃吸食器一組及鋁
    箔吸食器二組可資佐證。復參以施用第二級毒品甲基安非他
    命具有成癮性，被告前又已有多次施用毒品之犯行，有其前
    案紀錄可憑，且經觀察勒戒及判刑確定後，仍再次施用毒品
    甲基安非他命，被告顯有難以戒斷，且已成癮之情事，故雖
    被告於九十四年十月六日為警查獲前四日以外之施用毒品犯
    行未經採尿鑑驗，然依前開說明，亦應認被告之自白確與事
    實相符，洵堪採信。再查，被告曾因施用毒品案件，經本院
    以八十九年度毒聲字第五三０二號裁定移送觀察、勒戒後，
    認無繼續施用毒品之傾向，由臺灣彰化地方法院檢察署檢察
    官於八十九年十一月二十八日以八十九年度毒偵字第四四六
    ０號為不起訴處分確定。復於九十四年間，因施用毒品案件
    ，經本院以九十四年度員簡字第三四二號刑事判決判處有期
    徒刑四月確定（現正執行中）等情，有不起訴處分書、判決
    書、臺灣高等法院被告全國前案紀錄表及臺灣彰化地方法院
    檢察署刑案資料查註紀錄表在卷足憑，被告顯係於受觀察勒
    戒執行完畢釋放後，五年內再犯毒品危害防制條例第十條第
    二項之罪，依同條例第二十三條第二項規定，應依法論科。
    綜上所述，本件犯罪事證明確，被告前開犯行洵堪認定。
三、核被告所為，係犯毒品危害防制條例第十條第二項之施用第
    二級毒品罪。被告為施用毒品而持有第二級毒品，其持有之
    低度行為應為施用之高度行為所吸收，不另論罪。被告先後
    多次施用第二級毒品之犯行，時間均緊接，所犯係構成要件
    相同之罪，顯係基於概括犯意反覆為之，為連續犯，應依刑
    法第五十六條規定，以一罪論，並依法加重其刑。復查被告
    曾因犯竊盜等案件，經本院以九十年度易字第三六號刑事判
    決判處有期徒刑二月確定，於九十年七月十七日以易科罰金
    執行完畢等情，有臺灣彰化地方法院檢察署刑案資料查註紀
    錄表及臺灣高等法院被告全國前案紀錄表等件在卷可參，被
    告於受有期徒刑之執行完畢後，五年內再犯有期徒刑以上之
    罪，為累犯，應依刑法第四十七條規定，依法遞加重其刑。
    爰審酌被告前曾有施用毒品罪行，經送觀察勒戒執行完畢釋
    放後，猶不知悔改，再施用毒品不輟，不僅戕害自身健康，
    更辜負國家將之視為病人，並施以長時間之戒治處遇之苦心
    ，惟其對他人權益之侵害仍屬有限，於警、偵訊中及本院行
    準備程序與審理時均已坦承犯行，暨其犯罪動機、目的、手
    段、施用之次數、期間及其智識程度、生活狀況等一切情狀
    ，量處如主文所示之刑，並諭知如易科罰金之折算標準。扣
    案之甲基安非他命二包（合計毛重約三點八公克），係屬第
    二級毒品，且係供被告施用毒品所用，不問何人所有，爰依
    毒品危害防制條例第十八條第一項前段規定，沒收銷燬之。
    另扣案之玻璃吸食器一組及鋁箔吸食器二組，均係被告所有
    ，且供其施用毒品犯罪所用之物，業據其陳明在卷，爰依刑
    法第三十八條第一項第二款規定，併予宣告沒收。
據上論斷，應依刑事訴訟法第二百七十三條之一第一項、第二百
九十九條第一項前段，毒品危害防制條例第十條第二項、第二十
三條第二項、第十八條第一項前段，刑法第十一條、第五十六條
、第四十七條、第三十八條第一項第二款、第四十一條第一項前
段，罰金罰鍰提高標準條例第二條，判決如主文。
本案經檢察官田德煙到庭執行職務。
中    華    民    國    95    年    2     月    23    日
                  刑事第一庭          法  官  簡璽容
以上正本證明與原本無異。
如不服本判決，應於判決送達後十日內向本院提出上訴狀 (須附
繕本 )。
中    華    民    國    95    年    2     月    27    日
                                      書記官  王惠嬌
毒品危害防制條例第10條
施用第一級毒品者，處6 月以上5 年以下有期徒刑。
施用第二級毒品者，處3 年以下有期徒刑。


司法院資訊處製作；財團法人民間司法改革基金會備份。
